【裁判字號】    95,裁,35
【裁判日期】    950112
【裁判案由】    公寓大廈管理條例
【裁判全文】
最  高  行  政  法  院  裁  定
                                     95年度裁字第00035號
上  訴  人  乙○○
被 上訴 人  臺北縣政府
代  表  人  甲○○
上列當事人間因公寓大廈管理條例事件，上訴人對於中華民國93
年7月28日臺北高等行政法院92年度訴字第4631號判決，提起上
訴，本院裁定如下：
    主  文
上訴駁回。
上訴審訴訟費用由上訴人負擔。
    理  由
一、按對於高等行政法院判決之上訴，非以其違背法令為理由，
    不得為之，行政訴訟法第242條定有明文。同法第243條第1
    項規定，判決不適用法規或適用不當者，為違背法令；而判
    決有第243條第2項所列各款情形之一者，其判決當然違背法
    令。又提起上訴，應以上訴狀表明上訴理由並應添具關於上
    訴理由之必要證據，復為同法第244條第1項第4款及第2項所
    明定。準此，當事人提起上訴，如以原審判決有行政訴訟法
    第243條第1項不適用法規或適用不當為理由時，其上訴狀應
    有具體之指摘，並揭示該法規之條項或其內容；如以原審判
    決有第243條第2項所列各款情形之當然違背法令為理由時，
    其上訴狀應揭示合於該款之事實。如上訴狀未依此項方法表
    明，或其所表明者，顯與上開法條規定之情形不相合時，即
    難認為已對原審判決之違背法令有具體之指摘，其上訴自難
    認為合法。
二、上訴意旨略謂：原判決既認上訴人係於專用之露台搭建構造
    物，則上訴人之行為自屬本於所有權之合法權利行使，原判
    決漏未適用民法第767條之規定，顯有判決不適用法規之違
    背法令。又原判決既認上訴人係於專用之露台搭建構造物，
    卻誤引公寓大廈管理條例第8條第1項之規定，指稱上訴人「
    已變更公寓大廈周圍上下、外牆面、樓頂平臺」，實則，上
    訴人既係於自有專用之露台上搭建構造物，自未變更公寓大
    廈之樓頂平台，原判決顯有判決理由矛盾之當然違背法令云
    云。
三、經核原判決業已指明上訴人於其專用之露臺搭建構造物，達
    兩層樓高，突出於樓頂平臺有一層樓高，有現場照片附卷可
    稽，並為上訴人所不爭執。上訴人搭建之構造物既已高於樓
    頂平臺有一層樓高，即可認已變更公寓大廈周圍上下、外牆
    面、樓頂平臺。又公寓大廈管理條例第8條之規定，係對所
    有權之限制，上訴人本於所有權為抗辯，自非有據，況且上
    訴人亦未舉證證明其所有權受有如其所述之侵害，非搭建如
    此之構造物無以禁止之，因將訴願決定及原處分維持，駁回
    上訴人在原審之訴，經核原判決並無違背法令情事。上訴論
    旨，主張原判決有漏未適用民法第767條規定之違法及本件
    與公寓大廈管理條例第8條之規定不符云云，無非以法律規
    定之歧異見解加以爭執，並對原審認定事實之職權行使事項
    任加指摘，難認上訴人於上訴狀所表明者，與行政訴訟法第
    243條規定之情形相當，揆之首揭規定，本件上訴為不合法
    ，應予駁回。
四、依行政訴訟法第249條第1項前段、第104條、民事訴訟法第
    95條、第78條，裁定如主文。
中    華    民    國    95    年    1     月    12    日
                  第二庭審判長法  官  廖  政  雄
                              法  官  林  清  祥
                              法  官  鍾  耀  光
                              法  官  姜  仁  脩
                              法  官  胡  國  棟
以  上  正  本  證  明  與  原  本  無  異
中    華    民    國    95    年    1     月    12    日
                              書記官  蘇  金  全


司法院資訊處製作；財團法人民間司法改革基金會備份。
